【裁判字號】    92,交聲,263
【裁判日期】    920625
【裁判案由】    違反道路交通管理處罰條例聲明異議
【裁判全文】
臺灣臺北地方法院交通事件裁定                    九十二年度交聲字第二六三號
        異  議  人
        即受處分人 乙○○
右列受處分人因違反道路交通管理處罰條例案件，對於台北市交通事件裁決所民國九
十二年二月二十七日所為之處分（原處分案號：北市裁三字第駕裁二二－ＡＢＹ四三
九五一六、二二－ＡＢＹ四三九五一七號）聲明異議，本院裁定如左：
        主  文
異議駁回。
        理  由
一、按「汽車駕駛人轉彎時，有左列情形之一者，處二百元以上六百元以下罰鍰：二
    、不依標誌、標線、號誌指示者。」「汽車駕駛人，駕駛汽車有違反本條例之行
    為，經交通勤務警察或依法令執行交通稽查任務人員制止時，不聽制止或拒絕停
    車接受稽查而逃逸者，除按各該條規定處罰外，處新臺幣三千元以上六千元以下
    罰鍰」道路交通管理處罰條例第四十八條第一項第二款、第六十條第一項分別定
    有明文，而違反前開規定者，依同條例第六十三條第一項第一款之規定，均應分
    別記違規點數一點。
二、原處分意旨略以：異議人即受處分人乙○○駕駛所有營業小客車車號五Ｃ－五八
    七於民國九十一年十月二十六日五時五十分許於台北市○○○路、長春路路口禁
    止左轉處，不依標誌行駛，由長春路由西往東方向左轉林森北路由南往北方向，
    經台北市政府警察局中山分局警備隊員警甲○○發覺。員警甲○○原欲將受處分
    人攔停稽查，詎受處分人拒絕依指示停車而逕行離去，是警員甲○○即以受處分
    人違反前述道路交通管理處罰條例第四十八條第一項第二款、第六十條第一項之
    規定，分別摯發台北市政府警察局ＡＢＹ四三九五一七、ＡＢＹ四三九五一六號
    違反道路交通管理事件通知單，逕行舉發受處分人前開違規行為。嗣受處分人於
    舉發通知單上所載應到案日期前向原處分機關為申訴，經原處分機關請舉發單位
    即台北市政府警察局中山分局調查，仍認受處分人有前開違規行為，原處分機關
    乃於九十二年二月二十七日分別以受處分人違反道路交通管理處罰條例第四十八
    條第一項第二款規定之行為，裁處受處分人罰鍰新台幣（下同）六百元，並依同
    條例第六十三條第一項第一款（漏引第一款）記汽車駕駛即受處分人違規點數一
    點；再以受處分人違反道路交通管理處罰條例第六十條第一項規定之行為，裁處
    受處分人罰鍰三千元，並依同條例第六十三條第一項第一款（漏引第一款）記汽
    車駕駛人即受處分人違規點數一點。
三、訊據受處分人矢口否認有不依標誌指示違規左轉及不服警察稽查之違反道路交通
    管理處罰條例之行為，並辯稱：當日受處分人係載郭姓客人到民視那邊洗腎，路
    線是走從中山北路由北往南方向，因為清晨直接左轉民生東路，進民生東路再右
    轉林森北路，還沒到長春路，就右轉進巷子裡接到郭先生，當時時間約五時二十
    分到三十分左右，然後受處分人往東區方向走南京東路轉復興北路再轉八德路，
    五時四十分就到民視，回程時受處分人走八德路直接上新生北路高架橋到士林，
    故舉發單上所載違規時間、地點，受處分人並不在現場，而且受處分人於查到舉
    發單時，距離被舉發日僅二十日，所以印象深刻云云。然查：受處分人於右開時
    、地違規左轉並經攔查拒絕停車接受稽查且逃逸之經過，業據證人即舉發受處分
    人前揭違規行為之台北市政府警察局中山分局警備隊警員甲○○結證稱：「（是
    否曾在九十一年時月二十六日上午五時五十分，查獲一左轉計程車違規左轉即不
    接受攔查逃逸？）是的，當時我們執勤五點半到六點勤務，我是站在林森北、長
    春路口的東北角，計程車是長春路西向東違規左轉林森北路往北。」「（當天為
    什麼沒有攔下他？）因為我同事正在處理另一件違規案件，我有對這件受處分人
    鳴笛並搖動指揮棒，他逃了，所以我才告發兩張。」「（該計程車是什麼車廠、
    什麼車型？）當他逃逸時，我記下他的車號才會告發的。至於他的車型，我沒印
    象。」「（查車號的作業程序為何？）先記下車牌，而且一看就知道是什麼車種
    ，於查獲地點以我們的警備隊的電腦連線查詢，確認車號及車種相符才會告發的
    。但現在不記得車種。」等語明確，有本院九十二年四月四日訊問筆錄在卷參考
    。本院核以：(一)並無任何品行證據或前科證據足資證明證人甲○○有捏造事實違
    法取締之情事，則執勤員警本其維護交通秩序、安全職責所為之舉發，自應受到
    合法、正確之推定；(二)證人甲○○乃為原處分機關所認定受處分人有前開駕駛汽
    車違規行為之原證人，其到庭在本院以言詞證述前情，且於本件卷存證據資料內
    並無任何積極證據足以證明證人甲○○上開證詞係屬虛偽，本院自不得僅以證人
    係本件開單告發之員警而全盤抹煞其在訴訟上所具有之原證人資格；(三)又卷附舉
    發通知單乃證人甲○○於受處分人違規時所當場填寫，且依前述證人所證述之車
    號、車種查詢經過，亦可知證人甲○○係在確認車號、車型相符之情形下始行摯
    單告發，應無誤認之可能，認受處分人前開違規行為明確。而受處分人雖以前詞
    置辯，然未提出任何證據以實其說，已難輕信，況：(一)受處分人自承於九十一年
    十月二十六日五時許，其確駕駛營業小客車行駛於中山北路、林森北路、民生東
    路一帶，而與遭查獲地點即林森北路口、長春路口接近，此有本院九十二年四月
    四日訊問筆錄附卷可稽。而台北市區營業小客車極其眾多，營業範圍又極其廣闊
    ，縱然證人甲○○有誤記車號之情形，亦極不可能將他車車號「恰好」誤記為於
    相近時段、出現於相近地點之受處分人營業小客車，則此種巧合之難以存在，即
    足以證明證人甲○○並無誤記車號之可能；(二)又受處分人自承其於遭舉發當日，
    係至中山北路以東、林森北路以西、民生東路以南之巷內搭載乘客，則其由中山
    北路轉長春路，再由長春路左轉林森北路（按即遭舉發之行向）後，左轉至巷內
    搭載乘客，亦屬可能之行車路線，是縱受處分人於遭舉發當日確至右開地點搭載
    乘客，亦不能用以證明其並未經過遭舉發之路口。從而，本件受處分人異議無理
    由，其不依標誌違規左轉，經攔查拒絕停車接受稽查且逃逸之事實，均應足採信
    。
四、綜上所述，原處分機關以受處分人違反道路交通管理處罰條例第四十八條第一項
    第二款規定之行為，裁處罰鍰受處分人六百元，並依同條例第六十三條第一項第
    一款之規定，記汽車駕駛人即受處分人違規點數一點；並依受處分人違反道路交
    通管理處罰條例第六十條第一項規定之行為，裁處受處分人罰鍰三千元，並依同
    條例第六十三條第一項第一款之規定，記汽車駕駛人即受處分人違規點數一點，
    均無違誤，本件受處分人之異議為無理由，自應將其異議駁回。
據上論斷，應依道路交通案件處理辦法第十九條，裁定如主文。
中      華      民      國    九十二    年      六      月    二十五    日
                                    臺灣臺北地方法院交通法庭
                                        法  官  林鴻達
右正本證明與原本無異。
如不服本裁定，應於送達後五日內，向本院提出抗告狀。
                                        書記官  石幸代
中      華      民      國    九十二    年      六      月    二十五    日


司法院資訊處製作；財團法人民間司法改革基金會備份。
